最高法院刑事判決　　　　　　　　　　　　　　　九十一年度台上字第一九九三號
　　上　訴　人　甲○○
　　　　　　　　乙　○
　　被　告　　　丙○○
　　　　　　　　丁○○
右上訴人等因自訴被告等業務過失致人於死案件，不服台灣高等法院中華民國九十一
年一月二十二日第二審判決（八十八年度上易字第一九七五號，自訴案號：台灣台北
地方法院八十七年度自字第三六號），提起上訴，本院判決如左：
    主  文
上訴駁回。
    理  由
一本件依上訴人甲○○、乙○於民國八十七年一月五日向原第一審法院所具自訴狀意
旨，係指訴被告丙○○、丁○○身為護士，負責照顧新生兒，疏於注意，致上人等所
生之新生兒沈威凱腦部缺氧缺血，導致腦性麻痺，變成植物人，因認被告等均涉犯刑
法第二百八十四條第二項業務過失致重傷害罪嫌。嗣沈威凱因感染引發敗血症，不幸
於八十八年十二月五日死亡，原審於九十一年一月二十二日宣判時，沈童已死亡多時
，雖上訴人等所訴之事實相同，但適用之法律應改為同法第二百七十六條第二項業務
過失致人於死罪。該罪得上訴於第三審法院，原判決載明不得上訴，然依上說明，上
訴人等之上訴，仍屬合法，應准予上訴，合先明。
二按刑事訴訟法第三百七十七條規定，上訴於第三審法院，非以判決違背法令為理由
，不得為之。是提起第三審上訴，應以原判決違背法令為理由，係屬法定要件。如果
上訴理由狀並未依據卷內訴訟資料，具體指摘原判決不適用何種法則或如何適用不當
，或所指摘原判決違法情事，顯與法律規定得為第三審上訴理由之違法情形，不相適
合時，均應認其上訴為違背法律上之程式，予以駁回。本件原判決綜合調查證據之結
果，仍認不能證明被告等犯罪，因而維持第一審均諭知被告等無罪之判決，駁回上訴
人等在第二審之上訴，已詳其認定之理由，從形式上觀察，原判決並無違背法令情
形。上訴意旨謂：八十六年七月十三日事發當日，國立台北護理學院附設醫院坐月子
中心，未依「護理機構設置標準表」規定，指派足額護士，又逢晚餐時間，值班護士
，輪流用餐，人力更屬不足，僅丙○○一人留守，其為臨時護士，未能發現沈童停止
呼吸，及時施救，待丁○○餐畢回守方發現，足證丙○○能注意而未注意，丁○○未
指導丙○○注意，用餐時復未指派職務代理人，均應負過失責任等語，係就原判決已
詳為論斷與說明之事項，再為事實上之爭執，殊非適法之第三審上訴理由。又原判決
依憑國立台灣大學醫學院附設醫院及行政院衛生署醫事審議委員會鑑定結果，均認嬰
兒猝死，往往突然發生，難以預料，本件處理過程均屬適當，無疏失之處等語，據以
認定被告等並無過失，核屬事實審法院採證認事之職權行使，不能任指為違法。末查
，上訴意旨另指原審有調查未盡之違法，但究何項證據未予調查，及如經調查，其將
受如何有利判決，並未依據卷內資料具體表明，顯與法定上訴第三審之形式要件不符
，其等上訴違背法律上之程式，均應予駁回。
據上論結，應依刑事訴訟法第三百九十五條前段，判決如主文。
中      華      民      國    九十一    年      四      月     十一     日
                              最高法院刑事第五庭
                                  審判長法官  謝  家  鶴
                                        法官  洪  文  章
                                        法官  花  滿  堂
                                        法官  陳  世  淙
                                        法官  洪  佳  濱
      右正本證明與原本無異
                                              書  記  官
中      華      民      國    九十一    年      四      月    二十九    日
